臺灣臺中地方法院刑事判決　　　　　　　96年度易字第4392號
公　訴　人　台灣台中地方法院檢察署檢察官
被　　　告　甲○○
上列被告因竊盜案件，經檢察官提起公訴（九十六年度偵字第一
九三九三號），本院判決如下：
    主    文
甲○○竊盜，累犯，處有期徒刑陸月，如易科罰金，以新台幣壹
仟元折算壹日。
    犯罪事實
一、甲○○曾因偽造文書、竊盜案件，經本院以九十二年度易緝
    字第一六九號、九十二年度易緝字第一七０號、九十二年度
    中簡字第一八四二號、九十三年度中簡上更字第六七號，分
    別判處有期徒刑三月、四月、三月、四月，定其應執行刑為
    有期徒刑九月；又因竊盜、偽造文書案件，經台灣高等法院
    台中分院以九十三年度上易字第七０三號、九十三年度上訴
    字第一二五０號，分別判處有期徒刑四月、八月，定其應執
    行刑為有期徒刑十月，接續執行至民國九十四年十月三十一
    日執行完畢。詎仍不知悔改，復意圖為自己不法之所有，於
    九十六年八月十一日十六時五十分許，在台中市○○區市○
    路四八０號衣蝶百貨公司一樓傑瑞實業有限公司所設Minigo
    ld飾品專櫃內，趁店員丙○○不注意之際，徒手竊取如附表
    所示之飾品，得手後欲離去時，為丙○○發覺報警查獲。
二、案經台中市警察局第六分局報請台灣台中地方法院檢察署檢
    察官偵查起訴。
    理    由
一、訊據被告甲○○於警詢、偵查及檢察官起訴送審本院訊問時
    坦承上揭時地竊取如附表所示飾品之事實，核與證人丙○○
    在本院審理時具結證述相符，並有台中市警察局第六分局扣
    押物品目錄表、贓物認領保管單、查獲照片附卷可稽。被告
    於警詢、偵查及檢察官起訴送審本院訊問時所供竊盜之過程
    雖有不一，其於警詢中供稱記不清楚如何行竊，伊將一部分
    飾品放在衣服內，一部分拿在手上等語；偵查中則稱東西整
    包放在專櫃旁桌上，分裝成二包，伊順手整包提走等語；而
    於檢察官起訴送審本院訊問時改稱伊在糊塗情況下拿到一袋
    東西等語，惟依證人丙○○在本院審理時證稱伊係衣蝶百貨
    公司一樓傑瑞實業有限公司Monigold飾品專櫃店員，伊當時
    在該專櫃內，看到飾品盒子掉落過去看，有二位女學生在場
    ，說看到有人偷，並指被告離去方向，伊衝上去抓被告手臂
    ，與被告拉扯，被竊飾品就從被告身上掉落二、三件，被告
    背對著伊要離去，伊抓住被告，沒有看清楚飾品如何掉落，
    當時被告手持手提包，伊沒有看到塑膠袋等情觀之，可徵被
    告竊得附表所示飾品後，係將一部分竊得飾品藏置身上，一
    部分竊得飾品拿在手中，自以其警詢中所供較符實情。被告
    在本院審理時翻異前供，辯稱伊不是竊盜，是有一個年約六
    十歲之不詳姓名者，將偷來的飾品以塑膠袋包成一包交給伊
    ，說可以至林新醫院換取雞精，伊就拿走，伊知道飾品是偷
    來的，但伊沒有與該不詳姓名者一起偷云云，既未提出該人
    之真實姓名、住址以供查證，且所稱拿走該人竊得飾品換取
    雞精一節復有違常情，顯係事後飾卸之詞，不足採信，其犯
    行已堪認定。又證人丙○○在本院審理時已供明衣蝶百貨公
    司一樓所裝設監視器，未能拍攝到被告竊取飾品位置，且本
    件事證已明，被告聲請調閱案發時之監視錄影帶，本院認無
    必要。
二、核被告所為，係犯刑法第三百二十條第一項之竊盜罪。被告
    曾因偽造文書、竊盜案件，經本院以九十二年度易緝字第一
    六九號、九十二年度易緝字第一七０號、九十二年度中簡字
    第一八四二號、九十三年度中簡上更字第六七號，分別判處
    有期徒刑三月、四月、三月、四月，定其應執行刑為有期徒
    刑九月；又因竊盜、偽造文書案件，經台灣高等法院台中分
    院以九十三年度上易字第七０三號、九十三年度上訴字第一
    二五０號，分別判處有期徒刑四月、八月，定其應執行刑為
    有期徒刑十月，接續執行至九十四年十月三十一日執行完畢
    ，有台灣高等法院被告前案紀錄表在卷足憑，五年以內故意
    再犯有期徒刑以上之本罪，為累犯，應依法加重其刑。爰審
    酌被告已有誣告、竊盜、偽造文書等前科，仍不知悔改，復
    基於貪念，利用百貨公司營業繁忙之際，竊取專櫃飾品，價
    值非少，危害社會治安，竊得飾品業經發還證人丙○○，損
    害未致擴大，被告事後於警詢、偵查及檢察官送審本院訊問
    時已坦承竊盜，態度尚佳等一切情狀，處以如主文所示之刑
    ，並諭知易科罰金之折算標準。又被告前所為多次竊盜犯行
    ，均未曾經判處逾六月徒刑，可知情節非重，而被告陳稱其
    罹患重度憂鬱症，固未提出任何事證佐憑，且觀諸其為警查
    獲後第一時間於警詢、偵查中所供各節，其行為時之辨識能
    力亦無較一般常人顯然減低之情形，然依其前後陳述內容，
    仍足徵其行為時之精神狀態或較之一般常人為差，被告供稱
    其係因母親於八十七年間過世後，精神不好才會如此，已提
    出戶籍謄本佐參，且被告前案紀錄中，除誣告部分係八十六
    間年間所犯外，餘均係九十年以後所犯（見卷附台灣高等法
    院被告前案紀錄表），應非無稽，本院認檢察官求刑一年以
    上，並請諭知強制工作，尚嫌過重，亦無必要，併予敘明。
據上論斷，應依刑事訴訟法第二百九十九條第一項前段，刑法第
三百二十條第一項、第四十七條第一項、第四十一條第一項前段
，刑法施行法第一條之一，判決如主文。
本案經檢察官乙○○到庭執行職務。
中　　華　　民　　國　九十六　年　　十  　月　　五　　日
                  刑事第五庭    法  官  鍾堯航
附表：
編號  品名            單位    數量    總價值（新台幣）
1     Els項鍊         條      6       13600元
2     Els耳環         對      4       1080元
3     寶麗金項鍊      條      2       4460元
4     寶麗金手環      條      4       11920元
5     寶麗金耳環      對      1       2990元
6     寶麗金別針      只      1       3280元
7     寶麗金戒指      只      7       9850元
8     Beut tau項鍊    條      2       3960元
9     Beut tau耳環    對      3       6540元
10    Minigold項鍊    條      2       4760元
11    Moms項鍊        條      2       3180元
12    Moms戒指        只      2       5450元
上正本證明與原本無異。
如不服本判決，應於收送達後10日內向本院提出上訴書狀（應敘
述具體理由並附繕本）。
上訴書狀如未敘述理由，應於上訴期間屆滿後20日內補提理由書
於本院。
                                書記官  吳淑願
中　　華　　民　　國　九十六　年　　十  　月　　五　　日
附錄本案論罪科刑法條全文
刑法第二百七十七條第一項
意圖為自己或第三人不法之所有，而竊取他人之動產者，為竊盜
罪，處五年以下有期徒刑、拘役或五百元以下罰金。
